臺灣南投地方法院刑事判決
111年度訴字第343號
公  訴  人  臺灣南投地方檢察署檢察官 
被      告  林明見




上列被告因違反毒品危害防制條例案件，經檢察官提起公訴（11
1年度毒偵字第455號、111年度毒偵字第471號、111年度毒偵字
第644號、111年度毒偵字第649號、111年度毒偵字第650號、111
年度毒偵字第651號），因被告於準備程序中就被訴事實均為有
罪之陳述，本院合議庭裁定由受命法官獨任進行簡式審判程序，
判決如下：
    主      文
甲○○犯如附表宣告刑欄所示之罪，各處如附表宣告刑欄所示之刑
。
    事實及理由
一、本案認定被告甲○○之犯罪事實及證據，除證據應補充「被告
    甲○○於本院準備程序及審理時之自白」外，餘均引用檢察官
    起訴書之記載（如附件）。
二、核被告如起訴書犯罪事實一㈠所為，係犯毒品危害防制條例
    第10條第2項施用第二級毒品罪；如起訴書犯罪事實一㈡所為
    ，係犯毒品危害防制條例第10條第1項施用第一級毒品、同
    條例第10條第2項施用第二級毒品罪；如起訴書犯罪事實一㈢
    所為，係犯毒品危害防制條例第10條第1項施用第一級毒品
    罪；如起訴書犯罪事實一㈣所為，係犯毒品危害防制條例第1
    0條第2項施用第二級毒品罪；如起訴書犯罪事實一㈤所為，
    係犯毒品危害防制條例第10條第1項施用第一級毒品、同條
    例第10條第2項施用第二級毒品罪；如起訴書犯罪事實一㈥所
    為，係犯毒品危害防制條例第10條第1項施用第一級毒品罪
    ；如起訴書犯罪事實一㈦所為，係犯毒品危害防制條例第10
    條第1項施用第一級毒品罪。起訴書犯罪事實一㈡及㈤分別係
    以一行為同時觸犯施用第一級毒品、施用第二級毒品罪，均
    為想像競合犯，均應依刑法第55條規定，從一重之施用第一
    級毒品罪處斷。被告如起訴書犯罪事實一㈠至㈦持有毒品之低
    度行為，均為施用毒品之高度行為所吸收，均不另論罪。被
    告所犯上開7罪間，犯意各別，行為互殊，應予分論併罰。
三、爰審酌被告前因施用毒品案件，經觀察、勒戒執行完畢釋放
    後，仍未能徹底戒絕毒品，復犯本案施用第一、二級毒品等
    罪，顯見其無戒毒悔改之意，惟念其施用毒品手段、施用毒
    品乃自戕一己身體健康，尚未對他人造成危害，且犯後已坦
    承犯行，態度尚可，暨其智識程度及家庭經濟生活情況（見
    本院卷第72、73頁）等一切情狀，各量處如附表宣告刑欄所
    示之刑，並諭知易科罰金之折算標準。
四、又數罪併罰之案件，於審判中，現雖有科刑辯論之機制，惟
    尚未判決被告有罪，亦未宣告其刑度前，關於定應執行刑之
    事項，欲要求檢察官、被告或其辯護人為充分辯論，盡攻防
    之能事，事實上有其困難，且經上訴後，其中一部分撤銷改
    判，一部分因上訴不合法律上之程式而駁回者，向來不合併
    定其應執行之刑，而應由該案犯罪事實最後判決之法院所對
    應之檢察署檢察官聲請法院裁定定其應執行之刑，是關於數
    罪併罰之案件，如能俟被告所犯數罪全部確定後，於執行時
    ，始由該案犯罪事實最後判決之法院所對應之檢察署檢察官
    ，聲請該法院裁定之，無庸於每一個案判決時定其應執行刑
    ，依此所為之定刑，不但能保障被告（受刑人）之聽審權，
    符合正當法律程序，更可提升刑罰之可預測性，減少不必要
    之重複裁判，避免違反一事不再理原則情事之發生（最高法
    院110年度台抗大字第489號裁定要旨可參），是本院認基於
    保障被告聽審權，以符合正當法律程序，就本案被告所犯之
    罪，本院爰僅為各罪宣告刑之諭知，而暫不定其應執行之刑
    ，應予說明。
五、依刑事訴訟法第273條之1、第310條之2、第454條，判決如
    主文。
六、如不服本件判決，得自收受送達之日起20日內，向本院提起
    上訴狀（須附繕本）。
本案由檢察官蘇厚仁提起公訴，檢察官王晴玲到庭執行職務。
中　　華　　民　　國　　111 　年　　11  　月　　16  　日
        　　　　　　　　　臺灣南投地方法院刑事第五庭  
            　　　　　　　　　法　官  羅子俞
以上正本證明與原本無異。 
如不服本判決，應於收受本判決20日內向本院提出上訴書狀，並
應敘述具體理由，如未敘述上訴理由者，應於上訴期間屆滿後20
日內補提理由書狀於本院（均須依他造當事人之人數附繕本）「
切勿逕送上級法院」。
                              書記官  林佩儒
中　　華　　民　　國　　11　　年　　11　　月　　16　　日
附錄本案論罪科刑法條：
毒品危害防制條例第10條
施用第一級毒品者，處6月以上5年以下有期徒刑。
施用第二級毒品者，處3年以下有期徒刑。
　　　　　　　　
附表：
編號 犯罪事實 宣告刑 1 如起訴書犯罪事實欄一㈠所示 甲○○犯施用第二級毒品罪，處有期徒刑參月，如易科罰金，以新臺幣壹仟元折算壹日。 2 如起訴書犯罪事實欄一㈡所示 甲○○犯施用第一級毒品罪，處有期徒刑陸月，如易科罰金，以新臺幣壹仟元折算壹日。 3 如起訴書犯罪事實欄一㈢所示 甲○○犯施用第一級毒品罪，處有期徒刑陸月，如易科罰金，以新臺幣壹仟元折算壹日。 4 如起訴書犯罪事實欄一㈣所示 甲○○犯施用第二級毒品罪，處有期徒刑參月，如易科罰金，以新臺幣壹仟元折算壹日。 5 如起訴書犯罪事實欄一㈤所示 甲○○犯施用第一級毒品罪，處有期徒刑陸月，如易科罰金，以新臺幣壹仟元折算壹日。 6 如起訴書犯罪事實欄一㈥所示 甲○○犯施用第一級毒品罪，處有期徒刑陸月，如易科罰金，以新臺幣壹仟元折算壹日。 7 如起訴書犯罪事實欄一㈦所示 甲○○犯施用第一級毒品罪，處有期徒刑陸月，如易科罰金，以新臺幣壹仟元折算壹日。 

附件
臺灣南投地方檢察署檢察官起訴書
                                    111年度毒偵字第455號
                                    111年度毒偵字第471號
                                    111年度毒偵字第644號
                                    111年度毒偵字第649號
                                    111年度毒偵字第650號
                                    111年度毒偵字第651號
　　被　　　告　甲○○　男　64歲（民國00年00月0日生）
　　　　　　　　　　　　住南投縣○○鄉○○路000○0號
　　　　　　　　　　　　國民身分證統一編號：Z000000000號
上列被告因違反毒品危害防制條例案件，業經偵查終結，認應提
起公訴，茲將犯罪事實及證據並所犯法條分敘如下：
　　　　犯罪事實
一、甲○○前因施用毒品案件，經臺灣南投地方法院以109年度毒
    聲字第154號裁定送觀察、勒戒後，認無繼續施用毒品之傾
    向，於民國110年4月1日執行完畢釋放，並經本署檢察官以1
    09年度毒偵字第781等號為不起訴處分確定。詎其猶未戒除
    毒品，分別為下列犯行：
  ㈠基於施用第二級毒品甲基安非他命之犯意，於111年1月10日9
    時10分許採尿時起回溯96小時內之某時點，在南投縣○○鄉○○
    路000○0號之住所（下稱上開住所），以將甲基安非他命置
    於玻璃球內用火燒烤後吸食煙霧之方式，施用第二級毒品甲
    基安非他命1次。嗣經甲○○於111年1月10日9時10分許，在本
    署觀護人室採尿，結果呈安非他命、甲基安非他命陽性反應
    ，始悉上情。（111年度毒偵字第455號）
  ㈡基於施用第一級毒品海洛因、第二級毒品甲基安非他命之犯
    意，於111年1月24日8時29分許採尿時起回溯96小時內之某
    時點，在上開住所，以將海洛因及甲基安非他命置於玻璃球
    內用火燒烤後吸食煙霧之方式，施用第一級毒品海洛因及第
    二級毒品甲基安非他命1次。嗣經甲○○於111年1月24日8時29
    分許，在本署觀護人室採尿，結果呈甲基安非他命、嗎啡陽
    性反應，始悉上情。（111年度毒偵字第455號）
  ㈢基於施用第一級毒品海洛因之犯意，於111年2月7日10時30分
    許採尿時起回溯96小時內之某時點，在上開住所，以將海洛
    因置於玻璃球內用火燒烤後吸食煙霧之方式，施用第一級毒
    品海洛因1次。嗣經甲○○於111年2月7日10時30分許，在本署
    觀護人室採尿，結果呈嗎啡陽性反應，始悉上情。（111年
    度毒偵字第455號）
  ㈣基於施用第二級毒品甲基安非他命之犯意，於110年12月29日
    9時8分許採尿時起回溯96小時內之某時點，在上開住所，以
    將甲基安非他命置於玻璃球內用火燒烤後吸食煙霧之方式，
    施用第二級毒品甲基安非他命1次。嗣經甲○○於110年12月29
    日9時8分許，在本署觀護人室採尿，結果呈安非他命、甲基
    安非他命陽性反應，始悉上情。（111年度毒偵字第471號）
  ㈤基於施用第一級毒品海洛因、第二級毒品甲基安非他命之犯
    意，於111年4月11日9時48分許採尿時起回溯96小時內之某
    時點，在上開住所，以將海洛因及甲基安非他命置於玻璃球
    內用火燒烤後吸食煙霧之方式，施用第一級毒品海洛因及第
    二級毒品甲基安非他命1次。嗣經甲○○於111年4月10日21時5
    0分許，在南投縣政府警察局竹山分局竹林派出所採尿；於1
    11年4月11日9時48分許，在本署觀護人室採尿，結果均呈安
    非他命、甲基安非他命、可待因、嗎啡陽性反應，始悉上情
    。（111年度毒偵字第644、649號）
  ㈥基於施用第一級毒品海洛因之犯意，於111年3月21日10時45
    分許採尿時起回溯96小時內之某時點，在上開住所，以將海
    洛因置於玻璃球內用火燒烤後吸食煙霧之方式，施用第一級
    毒品海洛因1次。嗣經甲○○於111年3月21日10時45分許，在
    本署觀護人室採尿，結果呈嗎啡陽性反應，始悉上情。（11
    1年度毒偵字第650號）
  ㈦基於施用第一級毒品海洛因之犯意，於111年3月7日10時59分
    許採尿時起回溯96小時內之某時點，在上開住所，以將海洛
    因置於玻璃球內用火燒烤後吸食煙霧之方式，施用第一級毒
    品海洛因1次。嗣經甲○○於111年3月7日10時59分許，在本署
    觀護人室採尿，結果呈嗎啡陽性反應，始悉上情。（111年
    度毒偵字第651號）
二、案經南投縣政府警察局竹山分局報告、本署觀護人室簽分偵
    辦。
　　　　證據並所犯法條
一、證據清單及待證事實
編號 證據名稱 待證事實 1 被告甲○○於警詢及偵查中之供述 證明全部犯罪事實。 2 本署施用毒品犯尿液檢體監管紀錄表（第三聯）、台灣檢驗科技股份有限公司濫用藥物實驗室-高雄111年1月21日濫用藥物檢驗報告（報告編號：KH/2022/00000000號） 證明犯罪事實一㈠之事實。 3 本署施用毒品犯尿液檢體監管紀錄表（第三聯）、台灣檢驗科技股份有限公司濫用藥物實驗室-高雄111年2月10日濫用藥物檢驗報告（報告編號：KH/2022/00000000號） 證明犯罪事實一㈡之事實。 4 本署施用毒品犯尿液檢體監管紀錄表（第三聯）、台灣檢驗科技股份有限公司濫用藥物實驗室-高雄111年2月18日濫用藥物檢驗報告（報告編號：KH/2022/00000000號） 證明犯罪事實一㈢之事實。 5 本署施用毒品犯尿液檢體監管紀錄表（第三聯）、台灣檢驗科技股份有限公司濫用藥物實驗室-高雄111年1月13日濫用藥物檢驗報告（報告編號：KH/2022/00000000號） 證明犯罪事實一㈣之事實。 6 欣生生物科技股份有限公司111年4月22日濫用藥物尿液檢驗報告（報告編號：00000000號）、竹山分局尿液真實姓名對照表、南投縣政府警察局勘察採證同意書、本署施用毒品犯尿液檢體監管紀錄表（第三聯）、台灣檢驗科技股份有限公司濫用藥物實驗室-高雄111年4月21日濫用藥物檢驗報告（報告編號：KH/2022/00000000號） 證明犯罪事實一㈤之事實。 7 本署施用毒品犯尿液檢體監管紀錄表（第三聯）、台灣檢驗科技股份有限公司濫用藥物實驗室-高雄111年4月1日濫用藥物檢驗報告（報告編號：KH/2022/00000000號） 證明犯罪事實一㈥之事實。 8 本署施用毒品犯尿液檢體監管紀錄表（第三聯）、台灣檢驗科技股份有限公司濫用藥物實驗室-高雄111年3月18日濫用藥物檢驗報告（報告編號：KH/2022/00000000號） 證明犯罪事實一㈦之事實。  
二、按觀察、勒戒或強制戒治執行完畢釋放後，3年內再犯第10
    條之罪者，檢察官或少年法院（地方法院少年法庭）應依法
    追訴或裁定交付審理，毒品危害防制條例第23條第2項定有
    明文。經查，被告前有如犯罪事實欄所載前案執行情形，有
    刑案資料查註紀錄表、全國施用毒品案件紀錄表等件附卷可
    稽，其於觀察、勒戒執行完畢釋放後3年內再犯本件毒品危
    害防制條例第10條之罪，依同條例第23條第2項規定，自應
    依法追訴。
三、核被告如犯罪事實一㈠所為，係犯毒品危害防制條例第10條
    第2項施用第二級毒品罪嫌；如犯罪事實一㈡所為，係犯毒品
    危害防制條例第10條第1項施用第一級毒品、同條例第10條
    第2項施用第二級毒品罪嫌；如犯罪事實一㈢所為，係犯毒品
    危害防制條例第10條第1項施用第一級毒品罪嫌；如犯罪事
    實一㈣所為，係犯毒品危害防制條例第10條第2項施用第二級
    毒品罪嫌；如犯罪事實一㈤所為，係犯毒品危害防制條例第1
    0條第1項施用第一級毒品、同條例第10條第2項施用第二級
    毒品罪嫌；如犯罪事實一㈥所為，係犯毒品危害防制條例第1
    0條第1項施用第一級毒品罪嫌；如犯罪事實一㈦所為，係犯
    毒品危害防制條例第10條第1項施用第一級毒品罪嫌。如犯
    罪事實一㈠至㈦持有毒品之低度行為，均為施用毒品之高度行
    為所吸收，均不另論罪。犯罪事實一㈡及㈤分別係以一行為同
    時觸犯施用第一級毒品、施用第二級毒品罪嫌，均為想像競
    合犯，請俱依刑法第55條規定，從一重之施用第一級毒品罪
    處斷。被告所犯犯罪事實一㈠至㈦所示之7罪間，犯意各別，
    行為互殊，請分論併罰。
四、依刑事訴訟法第251條第1項提起公訴。
　  此　致
臺灣南投地方法院
中　　華　　民　　國　 111　　年　　7 　　月　　26　　日
                              檢察官 蘇厚仁
本件證明與原本無異
中　　華　　民　　國　 111　　年　　8 　　月　　10　　日
                              書記官 張淑梅
附錄本案所犯法條：
毒品危害防制條例第10條第1項、第2項
毒品危害防制條例第10條
施用第一級毒品者，處 6 月以上 5 年以下有期徒刑。
施用第二級毒品者，處 3 年以下有期徒刑。